【裁判字號】    91,易,1946
【裁判日期】    920305
【裁判案由】    竊盜
【裁判全文】
臺灣桃園地方法院刑事判決                        九十一年度易字第一九四六號
    公  訴  人  臺灣桃園地方法院檢察署檢察官
    被      告  甲○○  男  三.
右列被告因竊盜案件，經檢察官提起公訴（九十一年度偵字第七八六一號、第七八六
六號、第一０一八二號），本院判決如左：
        主  文
甲○○連續於夜間侵入住宅竊盜，累犯，處有期徒刑玖月。
        事  實
一、甲○○曾於民國八十二年間因違反肅清煙毒條例，經本院於八十二年七月廿九日
    判處有期徒刑三年二月確定，又於同年間因違反麻醉藥品管理條例，經台灣高等
    法院於八十二年十月十二日判處有期徒刑三月確定，嗣該二罪刑合併定應執行刑
    為有期徒刑三年三月，刑期起算日期為八十二年十二月廿八日，嗣於八十四年四
    月廿二日假釋出監，於八十六年三月九日縮刑期滿，又於八十八年間犯竊盜罪，
    經本院判處有期徒刑七月，嗣經台灣高等法院維持確定，甫於八十九年五月十七
    日執行完畢，猶不知悔改，復基於意圖為自己不法之所有之概括犯意：（一）先
    於九十一年三月二十八日上午九時許，在桃園縣桃園市○○街五十三號前，竊取
    丁○○所有之車號為ＲＸＦ－六九０號輕型機車，得手後留供己用，並改懸掛自
    己所有之車號為ＲＷＭ－四六一號輕型機車車牌，亦將ＲＷＭ－四六一號輕型機
    車車殼套用於ＲＸＦ－六九０號輕型機車。嗣甲○○於九十一年五月廿四日上午
    十一時卅分許，騎乘前開贓車後載張新麟，途經桃園巿永安路與力行路口，為警
    攔檢當場查獲，並扣得機車鑰匙一支、一字型起子一支、六角扳手一支。（二）
    甲○○又承前同一意圖為自己不法之所有之概括犯意，於九十一年四月十八日晚
    間九時許，侵入其友人戊○○位於桃園縣龜山鄉○○路○段一二五四號三樓承租
    處之房間內，竊取戊○○所有之光碟放影機一部，嗣經戊○○得知其之光碟放影
    機為甲○○所竊，乃於報警之同時連絡甲○○前來歸還該光碟放影機，甲○○於
    九十一年四月二十一日晚間九時許，持該光碟放影機至戊○○前開租屋處時，為
    警方當場逮獲。（三）甲○○於九十一年四月十九日因毒品案件為桃園縣警察局
    桃園分局景福派出所查獲而於該日下午移送該分局刑事組偵辦，適該分局刑事組
    留置室內尚有另一因竊盜案而為該分局青溪派出所移送至該分局刑事組之犯嫌丙○○於同日上午十一時許即將其所有之ＳＡＧＥＭ牌行動電話（門號為0000
    000000號）一支置於該留置室之桌上，甲○○見獵心喜，竟承前同一意圖
    為自己不法之所有之概括犯意，趁機竊取該行動電話。嗣桃園分局訊問甲○○完
    畢，先將之移送臺灣桃園地方法院檢察署，又訊問丙○○完畢，乃隨後又將丙○○移送臺灣桃園地方法院檢察署，丙○○發現其之行動電話不翼而飛乃向警方報
    告，警方乃在甲○○之袋子內發現丙○○之行動電話，始知上情。
二、案經桃園縣警察局桃園、龜山分局報告臺灣桃園地方法院檢察署檢察官偵查起訴
    。
        理  由
一、訓據被告甲○○坦承有竊取右開光碟放影機之犯行，然矢口否認有竊取前揭機車
    及行動電話之情，辯稱：伊之車曾借戊○○，戊○○後來向伊說機車壞了，伊要
    求戊○○負責修理，後來戊○○就還給伊懸掛ＲＷＭ－四六一號車牌之ＲＸＦ－
    六九０號輕型機車，戊○○只有更換引擎，沒有換車殼，伊不知該機車是偷來的
    ；伊誤以為丙○○之行動電話係伊的而拿錯；伊雖有竊取戊○○之光碟放影機，
    然當時伊與戊○○是住同一間房間云云。惟查：被告竊取被害人戊○○之光碟放
    影機，而為被害人戊○○報警查獲，其自不免懷恨在心，又被告為警查獲其騎乘
    前開贓車係在九十一年五月廿四日，而其為警查獲其竊取戊○○之光碟放影機則
    係在先前之九十一年四月二十一日，其後為警方查獲騎乘贓車時，自有可能挾怨
    報復，誣陷戊○○。況被告所稱之其之機車曾借予戊○○，嗣戊○○還伊前開贓
    車之情，亦無任何憑證得以證明，其空口辯稱該語，亦無可採。復查，查獲警員
    乙○○於本院九十一年十二月四日調查時證稱「我查獲的時候機車的外殼與被害
    人的機車是相同款式的車殼，引擎號碼是被害人的引擎號碼，我看到被告與另一
    人行跡可疑，先查對那輛機車的號牌、號碼與所登記的機車ＣＣ數、顏色，結果
    是相符的，再去查機車的引擎號碼時，被告就藉故說有朋友在他處要先離開，想
    要脫離我們的臨檢點，當時他車後還載一個人就是張新霖。」等語，被告若果如
    其所述不知其所騎之機車為贓車，焉有必要見警開溜？又查，被告自承其所有之
    行動電話係ＮＯＫＩＡ廠牌，小型，顏色花花綠綠，與卷附之被害人丙○○遭竊
    之行動電話照片所示樣式顯然不同，再者，被害人丙○○亦於警訊時證稱其之右
    開行動電話之面板上有「富翔」二字，另有貼紙圖樣，被告尤無拿錯之可能。末
    查，被告於九十一年四月廿二日警訊時自承在「戊○○的房間內」竊取戊○○之
    光碟放影機，其於內勤檢察官同日偵訊時猶供稱「四月十八日晚上九點多，到我
    們同住同址但不同房間拿走戊○○光碟機一台」、「（問：你如何進戊○○房間
    ？）他門沒鎖」，可見即使其確與被害人戊○○同住桃園縣龜山鄉○○路○段一
    二五四號三樓，然其與戊○○仍不住同一房間，則戊○○對其房間內之財產監督
    權乃獨立於被告之外，被告於夜間趁戊○○房門未鎖而侵入竊取財物，當然構成
    於夜間侵入住宅竊盜罪。綜上，被告所辯均屬事後圖卸之詞，無足採信。此外，
    復有被害人戊○○、丙○○警訊、丁○○警訊、本院審理證詞指述在卷，並有贓
    物領據三紙附卷可稽，本件事證明確，被告竊盜犯行洵堪認定。
二、核被告如事實欄一（一）、（三）之所為，係犯刑法第三百二十條第一項之普通
    竊盜罪，如事實欄一（二）之所為，係犯刑法第三百二十一條第一項第一款之加
    重竊盜罪；公訴人認被告如事實欄一（二）之所為亦係犯普通竊盜罪，容有未洽
    ，然起訴事實與本院判決事實同一，爰逕行變更起訴法條。被告先後三次竊盜犯
    行，時間緊接，所犯又係構成要件相同之罪名，顯係基於概括犯意反覆為之，為
    連續犯，應論以最重之刑法第三百二十一條第一項第一款之加重竊盜罪，並依刑
    法第五十六條之規定加重其刑。被告曾於八十二年間因違反肅清煙毒條例，經本
    院於八十二年七月廿九日判處有期徒刑三年二月確定，又於同年間因違反麻醉藥
    品管理條例，經台灣高等法院於八十二年十月十二日判處有期徒刑三月確定，嗣
    該二罪刑合併定應執行刑為有期徒刑三年三月，刑期起算日期為八十二年十二月
    廿八日，嗣於八十四年四月廿二日假釋出監，於八十六年三月九日縮刑期滿，又
    於八十八年間犯竊盜罪，經本院判處有期徒刑七月，嗣經台灣高等法院維持確定
    ，甫於八十九年五月十七日執行完畢，此有台灣高等法院被告全國前案紀錄表一
    紙附卷可稽，其於執行完畢五年以內再犯本件有期徒刑以上之罪，為累犯，應依
    刑法第四十七條之規定，遞加重其刑。爰審酌被告竊取財物之價值、其於警察分
    局刑事組內亦膽敢竊取他人財物、犯後矢口卸責、態度不佳等一切情狀，量處如
    主文所示之刑。扣案之機車鑰匙一支，被告稱為其所有之ＲＷＭ－四六一號輕型
    機車之鑰匙，且該鑰匙和扣案之非其所有之一字型起子一支、六角扳手一支均非
    竊盜工具，此外，亦別無其他證據證明被告用該等扣案物品竊取右開機車，爰均
    不諭知沒收。
據上論斷，應依刑事訴訟法第二百九十九條第一項前段、第三百條，刑法第五十六條
、第三百二十一條第一項第一款、第四十七條，判決如主文。
本案經檢察官林鈺雄到庭執行職務
中      華      民      國      九十二    年    三      月      五      日
        臺灣桃園地方法院刑事第一庭
                                      法  官    曾  雨  明
右正本證明與原本無異。
如不服本判決，應於判決送達後十日內向本院提出上訴狀( 應附繕本 )，上訴於
臺灣高等法院。
                                      書記官    戴  育  萍
中        華        民        國    九十二    年    三    月     六     日
附論罪科刑依據之法條：
中華民國刑法第三百二十一條第一項第一款
犯竊盜罪而有左列情形之一者，處六月以上、五年以下有期徒刑：
一  於夜間侵入住宅或有人居住之建築物、船艦或隱匿其內而犯之者。


司法院資訊處製作；財團法人民間司法改革基金會備份。
